臺灣高等法院臺南分院刑事判決
111年度交上易字第468號
上  訴  人  
即  被  告  陳裕添

上列上訴人即被告因公共危險案件，不服臺灣雲林地方法院111
年度交易字第217號中華民國111年7月29日第一審判決（起訴案
號：臺灣雲林地方檢察署111年度偵字第4543號），提起上訴，
本院判決如下：
    主  文
上訴駁回。
    事實及理由
一、按刑事訴訟法第348條規定：「上訴得對於判決之一部為之
    。對於判決之一部上訴者，其有關係之部分，視為亦已上訴
    。但有關係之部分為無罪、免訴或不受理者，不在此限。上
    訴得明示僅就判決之刑、沒收或保安處分一部為之」。是本
    案上訴之效力及其範圍，應依現行刑事訴訟法第348條規定
    判斷，合先敘明。
二、原審於民國111年7月29日以111年度交易字第217號判決判處
    被告駕駛動力交通工具而吐氣所含酒精濃度達每公升零點二
    五毫克以上，累犯，處有期徒刑8月。被告於收受該判決正
    本後，以原審量刑過重為由提起上訴（如後述），檢察官則
    未上訴，故被告顯僅就原判決關於量刑提起上訴，至於原判
    決其他部分，均不予爭執，亦未提起上訴。揆諸前開條文之
    規定，本案量刑部分與原判決犯罪事實、罪名之認定，可以
    分離審查，因此，本院爰僅就原判決量刑部分加以審理，其
    他關於本案犯罪事實、罪名等，則不在本院審理範圍，先予
    說明。
三、因被告上訴狀僅就原判決關於量刑部分提起上訴，故有關本
    案之犯罪事實、論罪部分之認定，均如第一審判決所記載（
    如附件）。
四、被告上訴意旨略以：被告承包烘稻機維修工作，於111年11
    月底、12月初始能完成維修，本案量刑過重，將致被告失約
    於他人，經濟亦將陷於困境，請求從輕量刑云云。
五、經查：按量刑係法院就繫屬個案犯罪所為之整體評價，乃事
    實審法院之職權裁量事項，而量刑判斷當否之準據，則應就
    判決整體觀察為綜合考量，不可擷取其中片段遽為評斷。苟
    其量刑已以行為人之責任為基礎，並斟酌刑法第57條各款所
    列情狀，在法定刑度內酌量科刑，無偏執一端，或濫用其裁
    量權限，致明顯失出失入情形，自不得任意指為不當或違法
    （最高法院75年度台上字第7033號、104年度台上字第2577
    號判決意旨參照）。原審以行為人之責任為基礎，審酌被告
    無視政府再三宣導酒後不得駕駛動力交通工具之禁令，於飲
    酒後精神狀態已受酒精影響之狀態下，漠視駕駛動力交通工
    具上路對於其他用路人可能造成之生命、身體危險，僅圖一
    己往來交通之便，率爾駕駛自用小客車上路，旋於途中肇事
    （幸未造成他人傷亡），經測得之吐氣所含酒精濃度高達每
    公升0.95毫克，對交通安全危害甚鉅，所為誠值非難。兼衡
    被告除後述構成累犯之公共危險犯行外，於99年至103年間
    ，因犯酒後駕車之公共危險罪，分別經原審法院以99年度港
    交簡字第49號、100年度虎交簡字第3號、103年度交易字第4
    37號，各判處有期徒刑4月、3月、6月確定，有臺灣高等法
    院被告前案紀錄表可按，亦即被告本案已是第5次（原判決
    誤載為第6次）犯酒後駕車之公共危險案件，且被告係於前
    案110年10月9日執行完畢後約半年，再犯本案，復於原審時
    供稱：因年紀大，故很難改掉酒後駕車的行為等語（原審卷
    第57頁），顯見被告並未記取教訓，設法約束己身所為，置
    自己及其他用路人之生命、身體、財產損失於不顧，行為惡
    性非輕。惟念及被告犯後始終坦承犯行，態度尚可。暨被告
    自陳國中畢業之智識程度，從事搭蓋鐵皮屋之臨時工，日薪
    約新臺幣2,500元不等，家中尚有哥哥之家庭生活及工作經
    濟狀況等一切情狀，量處被告有期徒刑8月，以示懲儆。復
    說明：被告前因酒後駕車之公共危險案件，經原審法院以10
    7年度交易字第515號判決判處有期徒刑7月確定，於110年10
    月9日執行完畢，其受有期徒刑執行完畢後，5年以內故意再
    犯本件有期徒刑以上之罪，為累犯，應依刑法第47條第1項
    規定加重其刑。本院認原判決關於本案科刑之部分，已依刑
    法第57條各款所列情狀審酌，而為量刑之準據，經核並無量
    刑輕重失衡、裁量濫用之情形，而被告上訴請求從輕量刑之
    理由，已為原判決審酌時作為量刑之參考因子，或尚不足以
    動搖原判決之量刑基礎，難認有據。
六、綜上所述，被告之上訴，為無理由，應予駁回。
七、本件被告經合法傳喚，無正當之理由未於審判期日到庭，爰
    依刑事訴訟法第371條之規定，不待其陳述，逕行判決。　
據上論斷，應依刑事訴訟法第368條、第371條，判決如主文。　
本案經檢察官姜智仁提起公訴，檢察官劉榮堂到庭執行職務。
中　　華　　民　　國　　111 　年　　10　　月　　27　　日
                  刑事第一庭    審判長法  官　陳連發
                                      法  官　何秀燕
                                      法　官  洪榮家
以上正本證明與原本無異。
不得上訴。
 　　　　　                           書記官　謝麗首  
中　　華　　民　　國　　111 　年　　10　　月　　27　　日
附錄本案論罪科刑法條：
中華民國刑法第185條之3第1項
駕駛動力交通工具而有下列情形之一者，處3年以下有期徒刑，
得併科30萬元以下罰金：
一、吐氣所含酒精濃度達每公升零點二五毫克或血液中酒精濃度
    達百分之零點零五以上。
二、有前款以外之其他情事足認服用酒類或其他相類之物，致不
    能安全駕駛。
三、服用毒品、麻醉藥品或其他相類之物，致不能安全駕駛。